臺灣基隆地方法院刑事裁定
111年度聲字第719號
聲明異議人
即  受刑人  邱慶祥



上列聲明異議人即受刑人因違反毒品危害防制條例等案件，對於
臺灣新北地方檢察署檢察官111年執更助鞠字第592號執行指揮書
，向本院聲明異議，本院裁定如下：
    主  文
聲明異議駁回。
    理  由
一、聲明異議意旨略以：聲明異議人即受刑人（下稱受刑人）邱
    慶祥因犯毒品、竊盜等案件，經本院以111年度聲字第479號
    裁定合併定應執行有期徒刑2年3月確定，而於上開裁定中定
    應執行刑之施用毒品案件，已經臺灣高等法院以110年度聲
    字第3296號裁定與其他案件定其應執行刑，是本院111年度
    聲字第479號裁定就此案件重複定刑，顯有違法，應撤銷該
    裁定，爰對檢察官執行本院111年度聲字第479號裁定所定應
    執行刑之執行指揮提起聲明異議等語。
二、按受刑人以檢察官執行之指揮為不當者，得向諭知該裁判之
    法院聲明異議，法院應就異議之聲明裁定之，刑事訴訟法第
    484條、第486條分別定有明文。次按受刑人或其法定代理人
    或配偶以檢察官執行之指揮為不當者，得向諭知該裁判之法
    院聲明異議，刑事訴訟法第484條定有明文。而所稱「檢察
    官執行之指揮不當」，係指檢察官有積極執行指揮之違法及
    其執行方法有不當等情形而言，是檢察官如依確定判決、裁
    定指揮執行，即無執行之指揮違法或其執行方法不當之可言
    （最高法院110年度台抗字第81號裁定意旨參照）。倘對「
    法院」所為之判決或裁定（含定應執行刑之裁定）不服者，
    則應循上訴或抗告程序尋求救濟；如該法院之判決或裁定，
    已經確定，則應另行依再審或非常上訴程序，加以救濟，非
    得以聲明異議方式為之（最高法院110年度台抗字第1136號
    裁定意旨參照）。
三、經查：
(一)受刑人前因施用毒品、竊盜等案件，經本院以111年度聲字
    第479號裁定定應執行有期徒刑2年3月確定，嗣經臺灣新北
    地方檢察署以111年度執更助鞠字第592號執行指揮書指揮執
    行等情，有臺灣高等法院被告前案紀錄表、上開裁定及執行
    指揮書各1份在卷可稽，復經本院依職權調取111年度執更字
    第397號執行卷宗核閱無訛。是檢察官依據確定之裁定，依
    法核發指揮書，並執行受刑人合併之有期徒刑，自難認檢察
    官執行之指揮為違法或其執行方法有所不當。  
(二)又受刑人雖以本院111年度聲字第479號裁定中，就檢察官向
    本院聲請定應執行刑之施用毒品案件（即臺灣士林地方法院
    109年度審訴字第483號判決），已經臺灣高等法院以110年
    度聲字第3296號裁定定應執行刑，而認本院111年度聲字第4
    79號裁定有重複定應執行刑之違法請求撤銷該裁定，然細稽
    上開二裁定之附表，所定應執行刑之案件並無重複之罪刑，
    無受刑人所指重複定應執行刑之情，有上開裁定各1份在卷
    可稽（參本院卷第89-107頁），顯無受刑人所指裁定違法之
    情。況，若受刑人認本院111年度聲字第479號裁定有其所指
    重複定應執行刑之違法情形，亦屬受刑人對「法院」所為之
    裁定（含定應執行刑之裁定）不服之情形，亦應視該裁定是
    否確定，循抗告程序或依非常上訴程序尋求救濟，非得以聲
    明異議方式為之。是本件受刑人既未具體指摘本件執行檢察
    官有何積極執行指揮之違法，或其執行方法有何不當之處，
    揆諸前揭說明，受刑人對檢察官執行指揮不當聲明異議，即
    與刑事訴訟法第484條聲明異議之要件不符，是受刑人此部
    分所執聲明異議之主張難認合法，應予駁回。
四、據上論結，依刑事訴訟法第486條，裁定如主文。
中　　華　　民　　國　　111 　年　　9 　　月　　30　　日
                    刑事第五庭法  官  周霙蘭
以上正本證明與原本無異。
對於本件裁定如有不服，應於收受送達後5日內，向本院提出抗
告書狀，敘述抗告之理由，抗告於臺灣高等法院。
中　　華　　民　　國　　111 　年　　9 　　月　　30　　日
                              書記官  洪儀君